臺灣板橋地方法院交通件裁定　　　　 94年度交聲字第93號
原處分機關　交通部公路總局臺北區監理所板橋監理站
異　議　人
即受處分人　甲○○
上列異議人因違反道路交通管理處罰條例案件，對於交通部公路
總局台北監理所板橋監理站民國94年1 月17日以板監違字第裁41
─1AA225756 號所為之裁決處分（原舉發案號：臺北市政府交通
局93年12月13日北市交停字第1AA225756 號），聲明異議，本院
裁定如下：
    主  文
異議駁回。
    理  由
一、按「汽車駕駛人停車時，在設有禁止停車標誌、標線之處所
    停車者，處新台幣600 元以上1200元以下罰鍰」，道路交通
    管理處罰條例第56條第1 項第4 款定有明文。
二、原處分意旨略以：異議人即受處分人甲○○於民國93年12月
    6 日中午12時許，將所有車牌號碼為LQ5-770 號之重型機車
    ，停在台北市○○街○ 段3 號前為台北市停車管理處掣單後
    依北市交停字第1AA225756 號違反道路交通管理事件通知單
    逕行舉發，嗣異議人依法於93年12月23日提出申訴，經交通
    部公路總局臺北區監理所板橋監理站於94年1 月7 日以板監
    違字第裁41─1AA225756 號裁決書裁決，裁處異議人罰鍰60
    0 元。
三、異議意旨略以：異議人當日送貨至該區域，而停於騎樓上，
    路旁並無禁止停車標誌，異議人問開單員警，員警告訴伊於
    前方200 公尺有限制標誌。又為何機車送貨無送貨專用機車
    格，汽車卻有，如此是否有失比例原則，路上機車送貨比汽
    車多，且在南陽街附近商家林立政府卻無規劃完善，後果卻
    要人民負責，實有違民主，爰聲明異議，請求撤銷原處分云
    云。
四、經查：
（一）異議人於93年12月6 日中午12時，將所有之車牌號碼LQ5-
      770 號重型機車，停放於台北市○○街○ 段3 號前之設有
      禁止停車標誌之處所，故為北市停車管理處逕行舉發，並
      經原處分機關認定異議人確有上述違規情事，而於94 年1
      月17日裁決處異議人應繳納600 元罰鍰之事實，此有台北
      市停車管理處舉發違反道路交通管理事件通知單、原處分
      機關違反道路交通管理事件裁決書各乙份及現場照片1 幀
      附卷可稽。
（二）異議人固以前詞置辯，然查，觀諸卷附之現場照片1 幀所
      示，異議人停車之處所乃騎樓人行道係禁止停車之處所，
      且查「道路交通安全規則」第112 條第1 項第4 款規定：
      「設有禁止停車標誌、標線處所不得停車。」旨揭路段已
      實施機車全面退出騎樓、人行道之停放管制路段，騎樓人
      行道路權回歸人行專用，並於道路沿線設有禁止停車標誌
      牌，騎樓、人行道均禁止停放車輛；機車應停放於道路設
      置機車彎或已規劃之機車停車格內。且禁止停車標誌牌，
      查其設置已依「道路交通標誌標線號誌設置規則」規定：
      「設於起點者，箭頭向左；設於終點者，箭頭向右；禁停
      路段過長者，中間得增設1 面，箭頭為雙向。」，此有台
      北市停車管理處94年1 月6 日北市停四字第09430045900
      號書函1 紙可憑，並有台北市停車管理處所檢附到院的採
      證照片2 張附卷可稽，由採證照片顯示，台北市政府業於
      該處設置有禁止停車之明顯標誌，異議人辯稱並無看見禁
      止停車標誌云云，自無足取；又異議人所辯稱：為何無機
      車送貨停車格，汽車卻有，是否有失比例原則云云，查停
      車位的劃設乙節，本是主管之政府機關考量當地之交通狀
      況、人車通行之方便及行人往來之安全性等一切情形之後
      ，依其職權所為之綜合判斷，其本有依法裁量之餘地，原
      則上洵非法院所得介入，更非異議人主觀上認為不符比例
      原則即可任意違反現有的交通規則，故異議人此節所辯，
      仍不足為採。
五、綜上所述，應堪認定異議人確有前揭之違規情事，異議人上
    述所辯，均無足取。揆諸首揭法律規定，異議人既停車於禁
    止停車之處所，原處分機關審酌異議人違規情節，處以法律
    規定額度內之罰鍰600 元，自屬有據。異議人仍執詞聲明異
    議，顯無理由，本院當應裁定駁回。
六、結論：依道路交通管理處罰條例第87條第2 項、道路交通案
    件處理辦法第19條，裁定如主文。
中    華    民    國    94    年    4    月    12    日
                  交通法庭           法　官　吳幸娥
上正本證明與原本無異。
如不服本裁定應於送達後5日內向本院提出抗告狀
                                     書記官  洪惠玲
中    華    民    國    94    年    4    月    12    日
